臺灣高雄地方法院刑事判決　　　　　 100年度審易字第3471號
公　訴　人　臺灣高雄地方法院檢察署檢察官
被　　　告　林佩真
上列被告因竊盜案件，經檢察官提起公訴（100 年度偵字第2462
9 號、第25269 號、第25834 號、第27580 號），被告於準備程
序中就被訴事實為有罪之陳述，經本院告知簡式審判程序之旨，
並聽取被告與檢察官之意見後，本院裁定進行簡式審判程序，判
決如下：
    主  文
林佩真犯如附表所示之罪，共陸罪，分別處如附表所示之刑。應
執行有期徒刑參年陸月。
    事實及理由
一、犯罪事實：
    林佩真前於民國97年間因幫助恐嚇取財案件，經臺灣臺中地
    方法院以97年度中簡字第2951號判決處有期徒刑4 月、緩刑
    3 年確定，復因於緩刑前之97年7 月8 日至97年9 月3 日間
    ，犯幫助恐嚇取財案件，經臺灣彰化地方法院以97年度易字
    第19 25 號判決處有期徒刑4 月確定，上開緩刑經法院裁定
    撤銷，以上2 罪刑嗣經合併定應執行有期徒刑6 月確定，於
    99 年4月20日徒刑易科罰金執行完畢。詎其猶不知悔改，竟
    意圖為自己不法之所有，基於竊盜之犯意，於如附表所示之
    時間、地點，以附表所示之方式，侵入如附表所示之有人居
    住建築物或住宅行竊，除附表編號5 行竊時為被害人何政吉
    即時發覺而未能取得財物外，所竊得之財物各如附表其餘編
    號所示。
二、證據：
    上開犯罪事實，有下列證據可資證明：
  (一)證人即被害人李文遠於警詢之指述、何政吉於警詢及偵查中
    指訴 、史丁煌於偵查中指訴、證人薛東海（被害人薛界山
    之子）於警詢及偵查中指訴。
  (二)贓物認領保管單1 紙。
  (三)被告林佩真之自白。
三、論罪與科刑：
  (一)刑法第321 條已於100 年1 月10日修正，並於100 年1 月28
    日公布生效，新修正刑法第321 條除就原條文第1 項第1 款
    刪除「夜間」之構成要件外，原法定刑「6 月以上、5 年以
    下有期徒刑」，修正後提高為「6 月以上、5 年以下有期徒
    刑，得併科新臺幣10萬元以下罰金」，是比較修正前、後之
    法條規定，新法並非有利於被告，就附表編號1 、2 部分自
    應適用本件被告行為時即修正前之規定加以處罰。核被告就
    附表編號1 、2 部分所為，均係犯修正前刑法第321  條第1
    項第1  款夜間侵入有人居住之建築物竊盜罪；就附表編號3
    、4 所為，均係犯刑法第321 條第1 項第1 款侵入有人居住
    之建築物竊盜罪；就附表編號5 所為，係犯同法第321 條第
    2 項（檢察官誤繕為第321 條第3 項）、第1 項第1 款侵入
    住宅竊盜未遂罪；就附表編號6 所為，係犯同法第321 條第
    1 項第1 款侵入住宅竊盜罪。被告就附表編號5 部分已著手
    於竊盜犯罪行為之實施，而未竊得他人財物，為未遂犯，爰
    依刑法第25條第2 項規定減輕其刑。又被告所為上開6 次犯
    行，犯意個別、行為互殊，應予分論併罰。再被告有如犯罪
    事實欄所載之徒刑執行紀錄，有臺灣高等法院被告前案紀錄
    表及本院辦理刑事案件電話紀錄查詢表存卷可按，其於有期
    徒刑之執行完畢後，5 年內故意再犯如附表編號2 至6 所示
    有期徒刑以上之5 罪，均為累犯，各應依刑法第47條第1 項
    之規定加重其刑。
  (二)爰審酌被告正值少壯之年，竟不思以正當手段獲取財物，而
    任意侵入他人住處竊取財物，不僅侵害被害人之財產法益，
    並危及其等之居住安寧，所為誠可非議，並其除前開幫助恐
    嚇取財案件之執行紀錄外，另有施用毒品之前科，有前揭臺
    灣高等法院被告前案紀錄表在卷可按，素行非佳，惟念其於
    本院審理中尚知坦承全部犯行，所竊之財物尚非甚鉅，其中
    如附表編號6 所示之財物業經被害人領回，有上開贓物認領
    保管單在卷可佐，損害業已減輕，並綜合考量被告係高職肄
    業、家境勉持及其上開犯罪情節等一切情狀，分別量處如主
    文所示之刑；並就刑法關於竊盜罪章之刑罰規範目的、輕重
    罪間體系之平衡、本件整體犯罪非難評價、各次行為彼此間
    之偶發性、與被告前科之關聯性、各行為所侵害財產法益之
    同一性、數罪對法益侵害之加重效應、罪數所反映被告之人
    格特性與犯罪傾向、社會對本罪行為處罰之期待，以及實現
    刑罰公平性等情，合併定其應執行刑，以資懲儆。
據上論斷，應依刑事訴訟法第273 條之1 第1 項、第284 條之1
、第299 條第1 項前段，修正前刑法第321 條第1 項第1 款，刑
法第2 條第1 項前段、第321 條第1 項第1 款、第2 項、第25條
、第47條第1 項、第51條第5 款，判決如主文。
本案經檢察官陳俊宏到庭執行職務。
中    華    民    國   100    年    12    月    26    日
                  刑事第十庭  法  官    蔣志宗
以上正本證明與原本無異。
如不服本判決應於收受送達後10日內向本院提出上訴書狀，並應
敘述具體理由；如未敘述上訴理由者，應於上訴期間屆滿後20日
內向本院補提理由書（均須按他造當事人之人數附繕本）「切勿
逕送上級法院」。
中    華    民    國   100    年    12    月    26    日
                              書記官    張琇晴
修正前中華民國刑法第321條
犯竊盜罪而有左列情形之一者，處6 月以上、5 年以下有期徒刑
：
  一、於夜間侵入住宅或有人居住之建築物、船艦或隱匿其內而
      犯之者。
  二、毀越門扇、牆垣或其他安全設備而犯之者。
  三、攜帶兇器而犯之者。
  四、結夥三人以上而犯之者。
  五、乘火災、水災或其他災害之際而犯之者。
  六、在車站或埠頭而犯之者。
前項之未遂犯罰之。
刑法第321 條
犯竊盜罪而有下列情形之一者，處6 月以上、5 年以下有期徒刑
，得併科新臺幣10萬元以下罰金：
一、侵入住宅或有人居住之建築物、船艦或隱匿其內而犯之者。
二、毀越門扇、牆垣或其他安全設備而犯之者。
三、攜帶兇器而犯之者。
四、結夥三人以上而犯之者。
五、乘火災、水災或其他災害之際而犯之者。
六、在車站、埠頭、航空站或其他供水、陸、空公眾運輸之舟、
    車、航空機內而犯之者。
前項之未遂犯罰之。
附表：
┌─┬────┬────────┬─┬──────┬──────┐
│編│        │                │被│            │            │
│  │犯罪時間│犯罪地點及方式  │害│所竊得之財物│所宣告之罪刑│
│號│        │                │人│（新臺幣）  │            │
├─┼────┼────────┼─┼──────┼──────┤
│1 │98年8 月│侵入有人居住位於│薛│            │犯夜間侵入有│
│  │30日凌晨│高雄市茄萣區白砂│界│7000元      │人居住之建築│
│  │0 時許  │路546巷82弄1號漁│山│            │物竊盜罪，處│
│  │        │塭工寮，竊取被害│  │            │有期徒刑拾月│
│  │        │人褲袋內現金。  │  │            │。          │
├─┼────┼────────┼─┼──────┼──────┤
│2 │99年5 月│同上            │同│12000元     │犯夜間侵入有│
│  │1 日晚間│                │上│            │人居住之建築│
│  │8 時許  │                │  │            │物竊盜罪，累│
│  │        │                │  │            │犯，處有期徒│
│  │        │                │  │            │刑壹年。    │
├─┼────┼────────┼─┼──────┼──────┤
│3 │100年5月│侵入有人居住位於│李│6000元      │犯侵入有人居│
│  │2 日上午│高雄市湖內區圍子│文│            │住之建築物竊│
│  │11時許  │內段3739地號漁塭│遠│            │盜罪，累犯，│
│  │        │工寮，竊取被害人│  │            │處有期徒刑壹│
│  │        │褲袋內現金。    │  │            │年。        │
├─┼────┼────────┼─┼──────┼──────┤
│4 │100年5月│同上            │同│1800        │犯侵入有人居│
│  │4日下午 │                │上│            │住之建築物竊│
│  │1時30分 │                │  │            │盜罪，累犯，│
│  │許      │                │  │            │處有期徒刑拾│
│  │        │                │  │            │月。        │
├─┼────┼────────┼─┼──────┼──────┤
│5 │100年8月│侵入被害人位於高│何│未遂        │犯侵入住宅竊│
│  │29日上午│雄市○○區○○路│政│            │盜未遂罪，累│
│  │5時10分 │235巷23弄16號住 │吉│            │犯，處有期徒│
│  │許      │宅，在購物袋翻找│  │            │刑玖月。    │
│  │        │財物，為被害人當│  │            │            │
│  │        │場發覺，報警逮獲│  │            │            │
│  │        │。              │  │            │            │
├─┼────┼────────┼─┼──────┼──────┤
│6 │100年9月│侵入被害人位於高│史│4100元      │犯侵入住宅竊│
│  │21日中午│雄市○○區○○路│丁│            │盜罪，累犯，│
│  │12時許  │3段83巷19號住宅 │煌│            │處有期徒刑拾│
│  │        │，在1樓後方掛衣 │  │            │月。        │
│  │        │處竊取褲袋內現金│  │            │            │
│  │        │。              │  │            │            │
└─┴────┴────────┴─┴──────┴──────┘